臺灣高等法院刑事判決　　　　　　　　94年度上訴字第1547號
上　訴　人　臺灣板橋地方法院檢察署檢察官
上　訴　人　甲○○
即　被　告
上列上訴人因被告違反毒品危害防制條例案件，不服臺灣板橋地
方法院93年度訴字第1617號，中華民國94年3月16日第一審判決
（起訴案號：臺灣板橋地方法院檢察署93年度核退毒偵字第512
號、93年度毒偵字第2080號）及移送併辦（93年度核退毒偵字第
1216號、93年度核退毒偵字第1580號、94年度核退毒偵字第87號
、第88號、第89號），與函送併辦（台灣板橋地方法院檢察署94
年度核退字第709號、94年度核退字第732號、94年度毒偵字第
2199號），提起上訴，本院判決如下：
    主  文
原判決撤銷。
甲○○連續施用第一級毒品，累犯，處有期徒刑壹年貳月，附表
壹所示之物分別沒收銷燬之與沒收。又連續施用第二級毒品，累
犯，處有期徒刑壹年，附表貳所示之物分別沒收銷燬之與沒收。
應執行有期徒刑貳年。附表壹與貳所示之物分別沒收銷燬之與沒
收。
    事  實
一、甲○○前因偽造貨幣案件，經臺灣高等法院高雄分院以85年
    度上訴字第1416號判決判處有期徒刑四年，於民國（下同）
    85年10月4日確定。復於89年間因偽造文書案件，經臺灣板
    橋地方法院以89年度易字第3206號判決判處有期徒刑三月，
    如易科罰金以銀元三百元折算一日，於90年1月15日確定。
    其前開偽造貨幣案件於87年9月15日縮短刑期假釋交付保護
    管束，嗣於89年12月25日經撤銷假釋執行殘刑有期徒刑二年
    三月十日；上揭偽造文書案件所宣告之刑則與偽造貨幣案件
    所宣告之刑接續執行，而於91年12月10日縮刑期滿執行完畢
    。又於89年間因施用毒品違反毒品危害防制條例案件，經臺
    灣板橋地方法院以89年度毒聲字第1678號裁定送勒戒處所觀
    察、勒戒，89年7月15日執行完畢，認無繼續施用毒品傾向
    ，由臺灣板橋地方法院檢察署檢察官以89年度毒偵緝字第
    764號為不起訴處分確定。
二、甲○○基於施用第一級毒品海洛因（以下簡稱海洛因）之概
    括犯意，自上開觀察、勒戒執行完畢釋放後五年內之93年4
    月20日上午某時許起，至同年10月2日凌晨0時10分許為警採
    集尿液前26小時內某時止，在臺北縣三重市○○街196號3樓
    住處，以將海洛因摻入香煙後點燃吸食之方式，連續施用海
    洛因多次，平均約每半個月施用一次。另基於施用第二級毒
    品安非他命（以下簡稱安非他命）之概括犯意，自93年4月
    18日晚間某時許起，至同年9月30日晚間某時許止，在其真
    實姓名、年籍不詳、自稱陳國文之友人位於臺北縣三重市○
    ○街附近住處，以將安非他命置入吸食器內加熱燒烤產生煙
    霧之方式，連續施用安非他命多次，平均約每一至二日施用
    一次。嗣依序於下列時地被警查獲：
(一)、93年4月21日下午3時30分許，在臺北縣三重市○○街196號3
    樓為警查獲，並扣得海洛因二包（原淨重1.3公克，經取樣
    0.45公克鑑驗用罄，驗餘淨重0.85公克）。
(二)、93年4月27日凌晨1時45分許，為警在臺北縣三重市○○路○
    段151號前查獲，並扣得海洛因五包（原淨重1公克，經取樣
    0.36公克鑑驗用罄，驗餘淨重0.64公克）。（以上為起訴書
　　臺灣板橋地方法院檢察署93年度核退毒偵字第512號、93年
　  度毒偵字第2080號之事實，下稱第一部分）
(三)、93年7月29日凌晨2時30分許，在臺北縣三重市○○○路6號8
    樓816室為警查獲，並扣得海洛因六包（原淨重4公克，經取
    樣1.38公克鑑驗用罄，驗餘淨重2.62公克）、安非他命三包
    （淨重3公克），及安非他命吸食器一組、電子磅秤一台、
    分裝袋五十只、分裝吸管一支。
(四)、93年8月28日晚間9時許，為警在臺北縣三重市○○路97號8
    樓820室前查獲，並扣得海洛因五包（原查獲重量不詳，臺
    灣板橋地方法院檢察署贓物庫93年度煙保管字第982號贓證
    物品清單誤載為淨重2.6公克，經取樣不詳數量鑑驗用罄，
    驗餘淨重2.86公克）、安非他命2包（淨重11.5公克）、玻
    璃球吸食器二組。
(五)、93年9月2日下午5時30分許，為警在臺北縣三重市○○路○段
    184巷25弄27號2樓查獲，並扣得海洛因十三包（原查獲重量
    不詳，臺灣臺北地方法院檢察署93年度煙保管字第1014號贓
    證物品清單誤載為淨重1.9公克，經取樣不詳數量鑑驗用罄
    ，驗餘淨重2.7公克）。
(六)、93年9月8日晚間9時30分許，為警在臺北縣三重市○○街46
    號前查獲，並扣得海洛因二包（淨重13.6公克）、安非他命
    四包（淨重10.4公克）、電子磅秤一台、分裝袋5五百只。
(七)、93年10月1日晚間11時15分許，在臺北縣三重市○○街196號
    前為警查獲。（以上為移送併辦之93年度核退毒偵字第1216
    號、93年度核退毒偵字第1580號、94年度核退毒偵字第87號
    、第88號、第89號之事實，下稱第二部分）。
(八)、93年11月11日20時30分，為警在台北縣三重市○○街39號前
    查獲，並扣得海洛因九包（淨重1.5公克，驗餘淨重1.12公
    克，純度23.44%，純質淨重0.26公克）、安非他命十三包（
    7.8公克）及注射針筒一支（函送併案之台灣板橋地方法院
    檢察署94年度核退字第709號，下稱第三部分）。
(九)、93年11月25日2時至93年11月25日14時，為警在台北縣三重
    市○○路○段49號三和旅行社第310室查獲，並扣得安非他命
    三包（分別毛重17.9公克、0.4公克、0.7公克）、海洛因二
    包（分別毛重0.3公克、1.6公克，合計淨重1.38公克，空包
　　裝重0.56公克，純度19.12％，純質淨重0.26公克）、海洛
  　因注射針筒一支、葡萄糖一包（函送併案之台灣板橋地方法
    院檢察署94年度核退字第732號，下稱第四部分）。
(十)、94年4月12日22時0分，為警在台北縣三重市○○○街174號
    前查獲，並扣得海洛因一包（淨重0.15公克）（函送併案之
    台灣板橋地方法院檢察署94年度毒偵字第2199號，下稱第五
    部分）。
二、案經臺北市政府警察局刑事警察大隊移送、臺北縣政府警察
    局三重分局報請臺灣板橋地方法院檢察署檢察官偵查起訴及
    移送併辦與函送併辦。
    理  由
一、上訴人即被告甲○○坦承上揭事實，且查：
(一)、第一部分與第二部分，被告於93年4月21日、同年月27日、
    同年8月28日、同年9月2日、同年月8日、同年10月1日為警
    先後查獲後所採尿液經採樣送驗，以酵素免疫分析法檢驗及
    氣相層析質譜儀法確認檢驗結果，於鴉片類及安非他命類均
    呈陽性反應。被告於93年7月29日為警查獲採集之尿液經採
　　樣送驗，以酵素免疫分析法檢驗及氣相層析質譜儀法確認檢
  　驗結果，於安非他命呈陽性反應，以上有臺灣尖端先進生技
    醫藥股份有限公司於93年5月4日、同年9月15日出具之濫用
    藥物檢驗報告3件及臺灣檢驗科技股份有限公司先後於93年5
    月5日、同年8月10日、同年9月16日、同年10月15日出具之
    濫用藥物尿液檢驗報告附卷足稽。
(二)、第一部分與第二部分於93年4月21日、同年月27日、同年7月
    29日、同年8月28日、同年9月2日查扣之海洛因，分別經以
    化學呈色法、氣相層析質譜儀分析法檢驗，均含海洛因成分
    ，驗餘淨重依序為0.85公克、0.64公克、2.62公克、2.86公
    克、2.7公克，有法務部調查局93年6月18日日調科壹字第
    060008296號鑑定通知書、93年6月16日調科壹字第06000831
    9號鑑定通知書、93年9月7日調科壹字第060008712號鑑定通
    知書、93年10月4日調科壹字第060008846號鑑定通知書、93
    年10月4日調科壹字第060008879號鑑定通知書存卷可憑。
(三)、第一部分與第二部分於93年7月29日查扣之安非他命三包，
    經臺北縣政府警察局三重分局依聯勤204廠製造之煙毒檢驗
    包試劑初步檢驗結果，呈安非他命反應，淨重3公克，則有
    該局查獲涉嫌毒品危害防制條例案件毒品初步鑑驗報告書在
    卷可參。93年8月28日查獲之安非他命二包，經臺北縣政府
　　警察局蘆洲分局依聯勤204廠製造之煙毒檢驗A包試劑初步檢
  　驗結果，呈安非他命反應，淨重11.5公克，有該局查獲涉嫌
    毒品危害防制條例毒品初步鑑驗報告單可按。93年9月8日查
　　獲之海洛因二包、安非他命四包，經臺北市政府警察局刑事
  　警察大隊依聯勤204廠製造之煙毒檢驗包試劑初步檢驗結果
    ，分呈海洛因、安非他命反應，淨重各為13.6公克、10.4公
    克，則有該大隊查獲涉嫌違反毒品危害防制條例毒品初步鑑
    驗報告單二紙附卷可證。並有海洛因33包、安非他命吸食器
　　二組、玻璃球吸食器二組、電子磅秤二台、分裝袋五百五十
  　只、分裝吸管一支扣案可資佐證。
(四)、第三部分，被告於93年11月11日20時30分，為警在台北縣三
    重市○○街39號前查獲，並扣得海洛因九包（淨重1.5公克
    ）、安非他命十三包（7.8公克）及注射針筒一支，查扣之
　　海洛因，經以化學呈色法、氣相層析質譜儀分析法檢驗，均
  　含海洛因成分，驗餘淨重為1.12公克，純度23.44%，純質淨
    重0.26公克）有法務部調查局93年12月8日調科壹字第06000
    9154號鑑定通知書存卷可憑。被告為警查獲後所採尿液經採
    樣送驗，以酵素免疫分析法檢驗及氣相層析質譜儀法確認檢
    驗結果，於鴉片類及安非他命類均呈陽性反應，有臺灣檢驗
    科技股份有限公司於93年11月30日出具之濫用藥物尿液檢驗
    報告附卷足稽。
(五)、第四部分，被告於93年11月25日14時，為警在台北縣三重市
    ○○路○段49號三和旅行社第310室查獲，並扣得海洛因注射
    針筒一支、葡萄糖一包、安非他命三包（分別毛重17.9公克
    、0.4公克、0.7公克）、海洛因二包（分別毛重0.3公克、
　　1.6公克，合計淨重1.38公克，空包裝重0.56公克，純度
　　19.12％，純質淨重0.26公克，有法務部調查局93年1月19日
  　調科壹字第060009315號鑑定通知書存卷可憑）。被告為警
    查獲後所採尿液經採樣送驗，以酵素免疫分析法檢驗及氣相
    層析質譜儀法確認檢驗結果，於鴉片類及安非他命類均呈陽
    性反應，有臺灣檢驗科技股份有限公司93年12月13日出具之
    濫用藥物尿液檢驗報告附卷足稽。
(六)、第五部分，被告於94年4月12日22時0分，為警在台北縣三重
    市○○○街174號前查獲，並扣得海洛因一包（淨重0.15公
    克），本院卷附法務部調查局94年6月1日調科壹字第060009
    866號鑑定通知書），被告為警查獲後所採尿液經採樣送驗
　　，以酵素免疫分析法檢驗及氣相層析質譜儀法確認檢驗結果
  　，於鴉片類及安非他命類均呈陽性反應，有臺灣尖端先進生
    技醫藥股份有限公司94年4月20日出具之濫用藥物尿液檢驗
    報告附卷足稽。
(七)、以上與被告自白相符，被告前因施用毒品違反毒品危害防制
    條例案件，經臺灣板橋地方法院以89年度毒聲字第1678號裁
    定送勒戒處所觀察、勒戒，於89年7月15日執行完畢，認無
    繼續施用毒品傾向，由臺灣板橋地方法院檢察署以89年度毒
    偵緝字第764號為不起訴處分確定，有臺灣高等法院被告全
    國前案紀錄表可參。被告於前揭觀察、勒戒執行完畢釋放後
    五年內再犯本案違反毒品危害防制條例第10條之罪。
(八)、綜上，本件事證明確，被告犯行堪予認定，應依法論科。
二、論罪科刑部分：
(一)、按海洛因及安非他命分係毒品危害防制條例所規定之第一級
    毒品及第二級毒品，被告分別施用，核係犯同條例第10條第
    1項之施用第一級毒品罪及同條第2項之施用第二級毒品罪。
    被告多次施用海洛因及多次施用安非他命之犯行，均係時間
    緊接手法相同，所犯為構成要件相同之罪，顯係分別基於概
    括犯意反覆為之，均為連續犯，應依刑法第56條規定各以一
    罪論，並均加重其刑。公訴意旨雖僅就被告於93年4月21 日
    下午5時許及同年月27日凌晨3時20分許為警採尿前26小時、
    96小時內某時，分別施用海洛因及安非他命各2次之犯行提
    起公訴，惟被告其餘施用海洛因及安非他命之犯行，既分（
    第二部分至第五部分）別與上開經起訴論罪之犯行間有連續
    犯之裁判上一罪關係，均為起訴之效力所及，自得併予審理
    。被告所犯上開二罪間，犯意各別罪名互殊，應分論併罰。
    被告有如犯罪事實欄所述論罪科刑之執行紀錄，有臺灣高等
    法院被告全國前案紀錄表可按，其於有期徒刑執行完畢後五
    年內再犯上開有期徒刑以上之罪，為累犯，應依刑法第47條
    規定，加重其刑，並各與連續犯之加重，遞加重之。
(二)、原審予被告論罪科刑固非無見，惟查，原判決未及審酌被告
    連續犯行之併案之第三部分至第五部分，容有未洽，是檢察
    官上訴意旨以此指摘原判決不當，即有理由，而被告上訴指
    摘原判決要求從輕量刑，因原審載明量刑審酌事由，且已經
    從輕量刑，是被告指摘原判決量刑即無理由，然原判決既有
    可議，自應將原判決予以撤銷改判。
(三)、爰審酌被告有施用毒品違反毒品危害防制條例案件接受刑之
    科處及執行之紀錄，又施用毒品經觀察、勒戒後，獲不起訴
    處分寬典，猶連續施用海洛因及安非他命再犯本罪，顯見其
    自制力薄弱，且漠視法令禁制濫用藥品，其施用海洛因、安
    非他命所生危害實以自戕健康為主，及其犯後坦承犯行，非
    無悔意，態度良好等一切情狀，分別就被告甲○○連續施用
    第一級毒品部分，量處有期徒刑壹年貳月，就被告連續施用
　　第二級毒品部分，量處有期徒刑壹年，並定其應執行之刑為
　  有期徒刑貳年。
(四)、扣案海洛因拾包（合計驗餘淨重貳拾點貳柒公克）、
    安非他命玖包（合計驗餘淨重貳拾肆點玖公克），海洛因玖
    包（淨重壹點伍公克，驗餘淨重壹點壹貳公克，純度23.44%
　　，純質淨重零點貳陸公克）、海洛因貳包（分別毛重零點參
  　公克、壹點陸公克，合計淨重壹點捌公克，空包裝重零點
    伍陸公克），純度19.12％，純質淨重零點貳陸公克）、海
　　洛因壹包（淨重零點壹伍公克）安非他命拾包（柒點捌公
　  克）、安非他命包（分別毛重拾柒點玖公克、零點肆公克
    、零點柒公克），為查獲之毒品，不問屬於何人所有，應依
    毒品危害防制條例第18條第1項前段規定，沒收銷燬之。至
    前開扣案海洛因之包裝袋拾只，係被告所有且為其施用
    毒品海洛因所用之物；前揭扣案安非他命之包裝袋玖只、安
    非他命吸食器貳組、玻璃球吸食器貳組，係被告所有且為其
    施用毒品安非他命所用之物；另電子磅秤貳台（臺灣板橋地
    方法院檢察署贓物庫93年度保管字第5514號贓證物品清單編
    號三、臺北市政府警察局刑事警察大隊扣押物品清單第三項
    ）、分裝袋伍佰伍拾只（臺灣板橋地方法院檢察署贓物庫93
    年度保管字第5514號贓證物品清單編號四、臺北市政府警察
    局刑事警察大隊扣押物品清單第四項）、分裝吸管一支（臺
    灣板橋地方法院檢察署贓物庫93年度保管字第5514號贓證物
    品清單編號五），注射針筒壹支、海洛因注射針筒壹支、葡
    萄糖壹包，均分係被告所有供其施用海洛因及安非他命所用
    之物，分據被告陳明，應依刑法第38條第1項第2款規定，併
    予宣告沒收。
據上論斷，應依刑事訴訟法第369條第1項前段、第364條、第299
條第1項前段，毒品危害防制條例第10條第1項、第2項、第18條
第1項前段，刑法第11條前段、第56條、第47條、第38條第1項第
2款、第51條第5款，判決如主文。
本案經檢察官朱家崎到庭執行職務。
中　　華　　民　　國　　94　　年　　6　　月　　22　　日
　　　　　　　　　刑事第十七庭  審判長法　官  吳啟民
　　　　　　　　　　　　　　　　　    法　官  林瑞斌
　　　　　　　 　 　　　　　　　　　　法　官  施俊堯
以上正本證明與原本無異。
如不服施用第一級毒品部分判決，應於收受送達後十日內向本院
提出上訴書狀，其未敘述上訴之理由者並得於提起上訴後十日內
向本院補提理由書（均須按他造當事人之人數附繕本）。
施用第二級毒品部分不得上訴
                                      書記官  陳彥蕖
中　　華　　民　　國　　94　　年　　6　　月　　22　　日
附表壹
編號
一、海洛因拾包（合計驗餘淨重貳拾點貳柒公克）沒收銷
    燬之。
二、前揭扣案海洛因之包裝袋拾只沒收。
三、電子磅秤貳台沒收。（臺灣板橋地方法院檢察署贓物庫九十
    三年度保管字第五五一四號贓證物品清單編號三、臺北市政
    府警察局刑事警察大隊扣押物品清單第三項）。
四、分裝袋伍佰伍拾只沒收（臺灣板橋地方法院檢察署贓物庫九
    十三年度保管字第五五一四號贓證物品清單編號四、臺北市
    政府警察局刑事警察大隊扣押物品清單第四項）。
五、分裝吸管壹支沒收（臺灣板橋地方法院檢察署贓物庫九十三
    年度保管字第五五一四號贓證物品清單編號五）。
六、海洛因玖包（淨重壹點伍公克，驗餘淨重壹點壹貳公克，純
    度23.44%，純質淨重零點貳陸公克）沒收銷燬之。注射針筒
　　壹支沒收（併案之台灣板橋地方法院檢察署94年度核退字第
  　709號，第三部分）
七、海洛因貳包（分別毛重零點公克、壹點陸公克，合計淨重
    壹點捌公克，空包裝重零點伍陸公克），純度19.12％，
    純質淨重零點貳陸公克）沒收銷燬之。海洛因注射針筒壹支
　　、葡萄糖壹包均沒收（併案之台灣板橋地方法院檢察署94年
  　度核退字第732號，第四部分）。
八、海洛因壹包（淨重零點壹伍公克）（併案之台灣板橋地方法
    院檢察署94年度毒偵字第2199號，第五部分）。
附表貳
編號
一、扣案安非他命玖包（合計驗餘淨重貳拾肆點玖公克）沒收銷
    燬之。
二、前開扣案安非他命之包裝袋玖只沒收。
三、安非他命吸食器貳組沒收。
四、玻璃球吸食器貳組沒收。
五、電子磅秤貳台沒收（臺灣板橋地方法院檢察署贓物庫九十三
    年度保管字第五五一四號贓證物品清單編號三、臺北市政府
    警察局刑事警察大隊扣押物品清單第三項）。
六、分裝袋伍佰伍拾只沒收（臺灣板橋地方法院檢察署贓物庫九
    十三年度保管字第五五一四號贓證物品清單編號四、臺北市
    政府警察局刑事警察大隊扣押物品清單第四項）。
七、分裝吸管壹支沒收（臺灣板橋地方法院檢察署贓物庫九十三
    年度保管字第五五一四號贓證物品清單編號五）。
八、安非他命拾包（柒點捌公克）沒收銷燬之（併案之台灣板
    橋地方法院檢察署94年度核退字第709號，第三部分）
九、安非他命包（分別毛重拾柒點玖公克、零點肆公克、零點
    柒公克）沒收銷燬之（併案之台灣板橋地方法院檢察署94年
　　度核退字第732號，第四部分）。
附錄：本案論罪科刑法條全文
施用第一級毒品者，處六月以上五年以下有期徒刑。
施用第二級毒品者，處三年以下有期徒刑。
